【裁判字號】    97,審訴,870
【裁判日期】    970523
【裁判案由】    毒品危害防制條例
【裁判全文】
臺灣桃園地方法院宣示判決筆錄         97年度審訴字第500號
                                     97年度審訴字第870號
公  訴  人  臺灣桃園地方法院檢察署檢察官
被      告  甲○○
指定辯護人  本院公設辯護人王榮賓
上列被告因違反毒品危害防制條例案件，於中華民國97年5 月23
日下午4時許，在本院第10法庭宣示判決，出席職員如下：
          法  官  江振義
          書記官  林韡婷
法官起立朗讀判決主文、犯罪事實要旨、處罰條文，及告以上訴
限制、期間並提出上訴狀之法院，且諭知記載其內容：
一、主  文：
    甲○○犯如附表所示之罪，均累犯，處如附表所示之主刑及
    從刑；應執行有期徒刑貳年，扣案之第一級毒品海洛因壹包
    （驗餘淨重零點零玖伍公克）、第一級毒品海洛因殘渣袋壹
    只均沒收銷燬之，注射針筒壹支沒收。
二、犯罪事實要旨：
    甲○○前於民國87年間因施用毒品案件，經本院以87年度毒
    聲字第1174號裁定送觀察、勒戒，因認有繼續施用毒品傾向
    ，經本院以87年度訴字第466 號裁定令入戒治處所施以強制
    戒治，嗣經本院以88年度毒聲字第96號裁定停止戒治併付保
    護管束出所，復經本院以88年度毒聲字第5243號裁定撤銷停
    止戒治，惟未入所執行，嗣經本院以89年度訴緝字第117 號
    為免刑判決確定；復於88年間因施用毒品案件，經本院以88
    年度毒聲字第4573號裁定送觀察、勒戒，因認有繼續施用毒
    品傾向，經本院以88年度毒聲字第6264號裁定令入戒治處所
    施以強制戒治，嗣經本院以89年度毒聲字第1515號裁定停止
    戒治併付保護管束出所，於89年10月19日保護管束期滿，未
    經撤銷，強制戒治視為執行完畢，並經臺灣桃園地方法院檢
    察署檢察官以89年度戒偵字第685 號為不起訴處分確定；又
    於90年間因施用毒品案件，經本院以90年度毒聲字第4111號
    裁定令入戒治處所施以強制戒治，嗣經本院以91年度毒聲字
    第2875號裁定停止戒治併付保護管束所，於92年3月8日保護
    管束期滿，未經撤銷強制戒治視為執行完畢，該次施用毒品
    案件並經本院91年度簡字第49號判決判處有期徒刑6 月確定
    ；另於同年間因竊盜案件，經本院以90年度易字第1397號判
    決判處有期徒刑1年確定，與上開6月徒刑，經本院以92年度
    聲字第1247號裁定應執行有期徒刑1年4月確定，於93年1 月
    28日假釋出監，迄93年2 月14日縮刑期滿，假釋未經撤銷而
    視為執行完畢（於本案構成累犯）。詎其仍不知悔改，在前
    次因施用毒品犯罪，服刑期滿後5 年內，分別於附表所示之
    時間、地點，施用如附表所示之毒品。嗣分別於附表所示之
    查獲時間、地點為警查獲，並扣得如附表所示之物。
三、處罰條文：
    毒品危害防制條例第10條第1 項、第2 項、第18條第1 項前
    段，刑法第11條、第47條第1 項、第51條第5 款、第38條第
    1項第2款。
四、協商判決除有刑事訴訟法第455條之4第1項第1款於本訊問程
    序終結前，被告撤銷協商合意或檢察官撤回協商聲請者；第
    2款被告協商之意思非出於自由意志者；第4款被告所犯之罪
    非第455條之2第1項所定得以協商判決者；第6款被告有其他
    較重之裁判上一罪之犯罪事實者；第7 款法院認應諭知免刑
    或免訴、不受理者情形之一，及違反同條第2 項「法院應於
    協商合意範圍內為判決；法院為協商判決所科之刑，以宣告
    緩刑或2 年以下有期徒刑、拘役或罰金為限」之規定者外，
    不得上訴。
五、如有前述例外得上訴之情形，又不服本件判決，得自收受判
    決送達後10日內，向本院提出上訴書狀，上訴於第二審法院
    。
中    華    民    國    97    年     5    月    23    日
                        刑事庭    法  官  江振義
                                  書記官  林韡婷
以上正本證明與原本無異。
                                  書記官  林韡婷
中    華    民    國    97    年     5    月    23    日
附錄本案論罪科刑法條：
毒品危害防制條例第10條
施用第一級毒品者，處 6 月以上 5 年以下有期徒刑。
施用第二級毒品者，處 3 年以下有期徒刑。
附表：
┌──┬──────┬────┬────┬─────┬────┬──────┐
│編號│施用時間    │施用地點│施用毒品│查獲時間及│扣案物品│主刑及從刑  │
│    │            │        │        │地點      │        │            │
├──┼──────┼────┼────┼─────┼────┼──────┤
│ 1  │96年9月20日 │桃園縣平│施用第一│96年9月20 │第一級毒│施用第一級毒│
│    │上午11時許  │鎮市環南│級毒品海│日下午2時 │品海洛因│品，處有期徒│
│    │            │路403 巷│洛因1次 │10分許在桃│殘渣袋1 │刑柒月，扣案│
│    │            │2 號住處│        │園縣平鎮市│只及其所│之第一級毒品│
│    │            │        │        │環南路403 │有供施用│海洛因殘渣袋│
│    │            │        │        │巷11號    │第一級毒│壹只沒收銷燬│
│    │            │        │        │          │品海洛因│之，注射針筒│
│    │            │        │        │          │所用之注│壹支沒收    │
│    │            │        │        │          │射針筒1 │            │
│    │            │        │        │          │支      │            │
│    │            │        │        │          │        │            │
│    │            │        │        │          │        │            │
│    │            │        │        │          │        │            │
├──┼──────┼────┼────┤          ├────┼──────┤
│ 2  │96年9月20日 │某不詳處│施用第二│          │無      │施用第二級毒│
│    │某時        │所      │級毒品甲│          │        │品，處有期徒│
│    │            │        │基安非他│          │        │刑肆月      │
│    │            │        │命1次   │          │        │            │
├──┼──────┼────┼────┼─────┼────┼──────┤
│ 3  │96年9 月24日│桃園縣平│施用第一│96年9月24 │第一級毒│施用第一級毒│
│    │上午10時許  │鎮市環南│級毒品海│日下午3時 │品海洛因│品，處有期徒│
│    │            │路403 巷│洛因1次 │10分許在桃│1包（驗 │刑柒月，扣案│
│    │            │2 號住處│        │園縣平鎮市│餘淨重  │之第一級海洛│
│    │            │        │        │環南路403 │0.095公 │因毒品因壹包│
│    │            │        │        │巷前      │克）    │（驗餘淨重零│
│    │            │        │        │          │        │點零玖伍公克│
│    │            │        │        │          │        │）沒收銷毀之│
│    │            │        │        │          │        │            │
├──┼──────┼────┼────┼─────┼────┼──────┤
│ 4  │96年11月14日│桃園縣平│施用第一│96年11月14│無      │施用第一級毒│
│    │下午4時許   │鎮市環南│級毒品海│日晚間6時 │        │品，處有期徒│
│    │            │路232號 │洛因1次 │30分許在桃│        │刑柒月      │
│    │            │3樓之1友│        │園縣平鎮市│        │            │
│    │            │人住處  │        │環南路232 │        │            │
│    │            │        │        │號3樓之1  │        │            │
├──┼──────┼────┼────┤          │        ├──────┤
│ 5  │96年11月14日│某不詳處│施用第二│          │        │施用第二級毒│
│    │某時        │所      │級毒品甲│          │        │品，處有期徒│
│    │            │        │基安非他│          │        │刑肆月      │
│    │            │        │命1次   │          │        │            │
└──┴──────┴────┴────┴─────┴────┴──────┘


司法院資訊處製作；財團法人民間司法改革基金會備份。
